# 请教陈版主，国企股权无偿划转的会计处理

提问人：gfhtb1101 时间：2022-10-19 17:06:08
请教陈版主
A公司为国企，拥有B公司80%的股权，B公司拥有C公司51%的股权(但长投全额计提减值)，现需要将C公司51%的无偿划转给A公司，即孙公司变为子公司，A再购买C公司少数股东49%的股权，即C公司变为A公司全资子公司。请问A、B、C各公司个别报表和A公司合并报表如何处理？

回答人：chenyiwei
1 、B公司个别报表层面：按长期股权投资账面价值冲减权益。由于已全额计提减值，故实际对净资产无影响。
2 、B公司合并报表层面：按照划转日C公司的账面净资产份额冲减权益。如果C公司划转日净资产为负数的，则转出金额贷记资本公积。
3 、A公司个别报表层面：按照C公司51%股权投资在B的原账面价值（零）作为取得该部分长投的成本；购买少数股权按实际支付的价款作为其成本。
4 、A公司合并报表层面：仅体现一项购买子公司49%股权的交易，即权益性交易，所支付的少数股权购买价款与取得C公司49%少数股权之间的差额调整权益。